臺灣新北地方法院刑事判決
                                  111年度審交易字第517號
公  訴  人  臺灣新北地方檢察署檢察官
被      告  翁國舜


上列被告因公共危險案件，經檢察官提起公訴（111年度偵字第1
5580號），被告於準備程序中就被訴事實為有罪之陳述，經本院
裁定進行簡式審判程序並判決如下：
    主  文
翁國舜駕駛動力交通工具，吐氣所含酒精濃度達每公升零點二五
毫克以上，累犯，處有期徒刑柒月。
    事實及理由
一、本件犯罪事實及證據，除犯罪事實欄一第6行「飲用酒類後
　　，」後應補充「尚處於不能安全駕駛動力交通工具之狀態，
　　」；證據部分應補充「被告翁國舜於本院準備程序及審理中
    之自白」外，其餘均引用如附件起訴書之記載。
二、論罪科刑：
㈠、核被告翁國舜所為，係犯刑法第185條之3第1項第1款之駕駛
    動力交通工具，吐氣所含酒精濃度達每公升0.25毫克以上罪
    。又被告曾受有如附件起訴書犯罪事實欄一所載之論罪科刑
    及徒刑執畢情形，有臺灣高等法院被告前案紀錄表1份在卷
    可按，其於受有期徒刑執行完畢後，5年內故意再犯本件有
    期徒刑以上之罪，為累犯；另依司法院釋字第775號解釋所
    示，為避免發生罪刑不相當之情形，法院就該個案依該解釋
    意旨，裁量是否加重最低本刑，本院審酌被告前多次因不能
    安全駕駛致交通危險案件，經法院判處罪刑，並於民國110
    年3月28日徒刑執行完畢，竟仍不知戒慎其行，於執行完畢5
    年內又故意再為本件服用酒類致不能安全駕駛動力交通工具
    犯行，參酌前、後案所犯罪質相同，足認被告忽視法律禁令
    ，對刑罰反應力薄弱，故依刑法第47條第1項規定加重其刑
    。
㈡、爰審酌被告前於97年至109年間，已有6次犯服用酒類致不能
    安全駕駛動力交通工具罪之前科紀錄，竟猶不知悔改，再為
    本件服用酒類致不能安全駕駛動力交通工具犯行，顯見其並
    未確實戒除酒後駕車之惡習，且其明知酒精成分對人之意識
    能力具有不良影響，超量飲酒後將導致對於周遭事務之辨識
    及反應能力較平常薄弱，倘駕駛車輛行駛於道路上，將對自
    身及一般往來公眾造成高度危險，仍於服用酒類致其呼氣酒
    精濃度達每公升0.47毫克而不能安全駕駛之情形下，無照駕
    駛自用小客貨車行駛於一般道路上，應予非難；另審酌被告
    高職畢業之智識程度、家庭經濟狀況貧寒（見偵卷第8頁調
    查筆錄受詢問人資料）、日薪新臺幣1200元、須撫養年邁之
    父親、未實際造成其他用路人之安全，及其犯後自始坦承犯
    行等一切情狀，量處如主文所示之刑，以示懲儆。
據上論斷，應依刑事訴訟法第273條之1第1項、第299條第1項前
段、第310條之2、第454條第2項，判決如主文。
本案經檢察官彭毓婷偵查起訴，由檢察官高智美到庭執行公訴。
中    華    民    國   111    年    6     月    23    日
                  刑事第二十三庭  法  官  傅明華
上列正本證明與原本無異。
如不服本判決，應於判決送達後20日內敘明上訴理由，向本院提
出上訴狀 (應附繕本) ，上訴於臺灣高等法院。其未敘述上訴理
由者，應於上訴期間屆滿後20日內向本院補提理由書「切勿逕送
上級法院」。
                                  書記官　盧姿妤
中　　華　　民　　國　　111 　年　　6 　　月　　23　　日
附錄本案論罪科刑法條：
中華民國刑法第185條之3
駕駛動力交通工具而有下列情形之一者，處 3 年以下有期徒刑
，得併科 30 萬元以下罰金：
一、吐氣所含酒精濃度達每公升零點二五毫克或血液中酒精濃度
    達百分之零點零五以上。
二、有前款以外之其他情事足認服用酒類或其他相類之物，致不
    能安全駕駛。
三、服用毒品、麻醉藥品或其他相類之物，致不能安全駕駛。
因而致人於死者，處 3 年以上 10 年以下有期徒刑，得併科 2
百萬元以下罰金；致重傷者，處 1 年以上 7 年以下有期徒刑，
得併科 1 百萬元以下罰金。
曾犯本條或陸海空軍刑法第 54 條之罪，經有罪判決確定或經緩
起訴處分確定，於十年內再犯第 1 項之罪因而致人於死者，處
無期徒刑或 5 年以上有期徒刑，得併科 3 百萬元以下罰金；致
重傷者，處 3 年以上 10 年以下有期徒刑，得併科 2 百萬元以
下罰金。
-------------------------------------------------------
附件：
臺灣新北地方檢察署檢察官起訴書
                                    111年度偵字第15580號
　　被　　　告　翁國舜　男　56歲（民國00年0月00日生）
　　　　　　　　　　　　住桃園市○○區○○路000巷0○0號
　　　　　　　　　　　　國民身分證統一編號：Z000000000號
上列被告因公共危險案件，業經偵查終結，認應提起公訴，茲將
犯罪事實及證據並所犯法條分敘如下：
　　　　犯罪事實
一、翁國舜自民國97年迄今已有6次酒駕之公共危險前案紀錄，
    最近一次於109年間因公共危險案件，經臺灣桃園地方法院
    以109年度桃交簡字第2863號判決判處有期徒刑5月確定，並
    於110年3月28日徒刑執行完畢出監。詎猶不知悔改，於111
    年3月18日12時許，在新北市樹林區中山路2段151巷附近工
    地內飲用酒類後，明知酒後不得駕駛動力交通工具，仍於同日
    將近17時許，駕駛車牌號碼ABD-7801號自小客貨車上路。嗣於
    同日17時許，在新北市○○區○○路0段000號對面，因形跡可疑
    而為警攔查，經警發覺其有酒氣，而於同日17時8分許對其
    實施酒精檢測，當場測得吐氣所含酒精濃度測定值達每公升
    0.47毫克，始悉上情。
二、案經新北市政府警察局樹林分局報告偵辦。
　　　　證據並所犯法條
一、證據資料暨待證事實
編號 證據名稱 待證事實 1 被告翁國舜於警詢及偵查中之自白 全部犯罪事實 2 新北市政府警察局當事人酒精測定紀錄表、新北市政府警察局吐氣酒精濃度檢測程序暨拒測法律效果確認單、新北市政府警察局舉發違反道路交通管理事件通知單、車輛詳細資料報表 證明被告酒後駕車，且其吐氣所含酒精濃度測定值達每公升0.47毫克之事實。 
二、核被告所為，係犯刑法第185條之3第1項第1款之不能安全駕
    駛罪嫌。又被告曾受如犯罪事實欄所載有期徒刑之執行完畢
    ，有全國刑案資料查註表1份在卷可憑，其於有期徒刑執行
    完畢後5年內，故意再犯本件有期徒刑以上之罪，為累犯，
    請參照司法院釋字第755號解釋要旨，審酌是否依刑法第47
    條第1項規定加重其刑。末請審酌被告前曾多次犯公共危險
    案件，猶未思悔悟，足見其法治觀念薄弱且漠視用路人安全
    ，請從重量刑，以昭炯戒。
三、依刑事訴訟法第251條第1項提起公訴。
　  此　致
臺灣新北地方法院
中　　華　　民　　國　 111　　年　　4 　　月　　22　　日
　　　　　　　　　　　　　　　檢　察　官  彭毓婷